# 利息支出的现金流量表列示

提问人：zhangyating 时间：2019-06-28 17:18:19
A 企业向银行借款 5000 万，一年支付利息 250 万，其中有 3000 万转借给其他公司，其他公司交给 A 公司利息 150 万，属平借平贷，A 公司资产负债表中作往来款记录在其他应收款，利润表中财务费用利息支出记录为100 万，A公司的现金流量表中 “分配股利、支付利息支付的现金”是 250万，还是 100 万？

回答人：chenyiwei
A 公司的现金流量表中 “分配股利、支付利息支付的现金” 是 250 万。另外投资活动大类下 “收到其他与投资活动有关的现金” 有 150 万。